【裁判字號】    97,簡抗,4
【裁判日期】    970930
【裁判案由】    給付工程款
【裁判全文】
臺灣桃園地方法院民事裁定               97年度簡抗字第4號
抗  告  人  張仲華即華益工程行
相  對  人  東英防災實業有限公司
兼  上一人
法定代理人  甲○○
共      同
訴訟代理人  乙○○律師
上列當事人間請求給付工程款事件，抗告人對於中華民國97 年3
月11日本院桃園簡易庭96年度桃簡字第1205號民事裁定，提起抗
告，本院裁定如下：
    主      文
抗告駁回。
抗告程序費用新臺幣壹仟元由抗告人負擔。
    理      由
一、按仲裁協議，如一方不遵守，另行提起訴訟時，法院應依他
    方聲請裁定停止訴訟程序，並命原告於一定期間內提付仲裁
    。但被告已為本案之言詞辯論者，不在此限。仲裁法第4條
    第1 項定有明文。
二、本件抗告意旨略以：抗告人於民國92年2 月11日與相對人訂
    立工程合約，總價新臺幣（以下同）380,000 元，惟於裝潢
    完成後相對人拒絕給付工程尾款168,420 元，經多次催討均
    置之不理，故抗告人即於96年4 月11日向臺灣板橋地方法院
    提起給付工程款之民事訴訟，後經移轉管轄由鈞院96年度桃
    簡字第1205號案件審理中。詎料鈞院卻於97年3 月11日以兩
    造間系爭工程契約書有仲裁協議約定為由，以96年度桃簡字
    第1205號裁定，命抗告人收受該裁定後10日內，將該案件提
    付仲裁，並同時裁定停止該案件之訴訟程序。為此抗告人深
    感不服，以為系爭工程款經抗告人多次向相對人催討，均未
    獲回應，則相對人惡意詐欺之意圖，已極明顯。又法院本身
    就是仲裁之單位，又何需抗告人再向其他單位提出仲裁等情
    ，並聲明原裁定廢棄。
三、經查，本件抗告人與相對人所訂立之工程契約第21條約定：
    「(1)甲乙雙方將本工程所發生之問題，均應就本契約有關條
    文尋求解決，倘有在本契約條文以外之事件，或雙方對條文
    解釋有不同而有所爭議時，得用仲裁方式解決之。(2)任何一
    方提出仲裁之請求時，雙方不得以任何理由拒絕之。…」之
    情，有上開工程契約1 份附卷可稽。本件抗告人與相對人間
    依上開說明，自應同受前揭工程契約中仲裁協議之拘束。是
    抗告人不遵上開仲裁協議，逕行提起本件訴訟，相對人復於
    本件訴訟程序中未為本案言詞辯論，而聲請裁定停止訴訟程
    序，揆諸首揭法律規定，自屬正當。原法院據以准許相對人
    前開之聲請，即無不當。是抗告人提起本件抗告，為無理由
    ，應予駁回。
四、據上論結，本件抗告為無理由，依民事訴訟法第495條之1第
    1項、第449條第1項、第95條、第78條，裁定如主文。
中    華    民    國    97    年    9     月    30    日
                  民事第一庭審判長法  官  郭琇玲
                                  法  官  潘進柳
                                  法  官  吳爭奇
以上正本係照原本作成。
不得再抗告。
中    華    民    國    97    年    10    月     1    日
                                  書記官  梁麗雲


司法院資訊處製作；財團法人民間司法改革基金會備份。
